es: Vehículos y recambios > Piezas y accesorios para vehículos > Material electrónico para vehículos motorizados > Cámaras de seguridad para automóviles: Cámaras de 360 grados; Cámaras de respaldo
de: Fahrzeuge & Teile > Fahrzeugersatzteile & -zubehör > Kfz-Elektronik > Parkkameras für Autos: 360-Grad-Kameras; Rückfahrsysteme
en: Vehicles & Parts > Vehicle Parts & Accessories > Motor Vehicle Electronics > Motor Vehicle Parking Cameras: 360-Degree Cameras; Backup Cameras
bg-BG: Превозни средства и части > Автомобилни части и аксесоари > Електроника за моторни превозни средства > Камери за паркиране на моторни превозни средства: 360-градусови камери; Резервни камери
ja: 乗り物・パーツ > 乗り物用パーツ・関連用品 > 車載用電子機器 > 車載用バックカメラ: 360度カメラ; バックカメラ
pt-BR: Veículos e peças > Peças e acessórios de veículos > Eletrônicos para veículos motorizados > Câmeras de estacionamento para veículos motorizados: Câmeras 360 graus; Câmeras de backup
th: รถยนต์และชิ้นส่วน > ชิ้นส่วนและอุปกรณ์สำหรับยานยนต์ > วงจรอิเล็กทรอนิกส์ในรถยนต์ > กล้องมองหลังติดรถยนต์: กล้อง 360 องศา; กล้องสำรอง
zh-TW: 車輛與零配件 > 車輛零件/配件 > 汽機車電子裝置 > 汽機車停車輔助攝影機: 360 度攝影機; 倒車攝影機
sl-SI: Vozila in deli > Deli in dodatki za vozila > Elektronika za motorna vozila > Kamere za vzvratno vožnjo: 360-stopinjske kamere; Rezervne kamere
pl: Pojazdy i części > Akcesoria i części do pojazdów > Wyposażenie elektroniczne pojazdów silnikowych > Kamery parkowania: Kamery 360 stopni; Kamery cofania
ru: Транспортные средства, запчасти и аксессуары > Запчасти и аксессуары для транспортных средств > Автомобильная электроника > Автомобильные парковочные камеры: Камеры на 360 градусов; Камеры заднего вида
ko: 차량/부품 > 차량 부품/부대용품 > 자동차 전자 장치 > 자동차 후방 카메라: 360도 카메라; 백업 카메라
hr-HR: Vozila i dijelovi vozila > Dijelovi i oprema za vozila > Elektronika za motorna vozila > Kamere za parkiranje: Kamere od 360 stupnjeva; Kamere za vožnju unatrag
lt-LT: Transporto priemonės ir dalys > Transporto priemonių dalys ir priedai > Motorinių transporto priemonių elektronika > Motorinių transporto priemonių statymo kameros: 360 laipsnių kameros; Atbulinės eigos kameros
sk-SK: Diely pre vozidlá > Diely a príslušenstvo pre vozidlá > Elektronika motorových vozidiel > Parkovacie kamery pre motorové vozidlá: 360-stupňové kamery; Záložné kamery
nl: Voertuigen en onderdelen > Voertuigonderdelen en -accessoires > Elektronica voor motorvoertuigen > Parkeercamera's voor motorvoertuigen: 360 gradencamera's; Back-upcamera's
da: Køretøjer og dele > Dele og tilbehør til køretøjer > Elektronik til motorkøretøjer > Parkeringskameraer til motorkøretøjer: 360-graders kameraer; Backup-kameraer
it: Veicoli e parti > Componenti e accessori per auto > Elettronica per veicoli a motore > Telecamere di parcheggio per veicoli: Telecamere a 360 gradi; Telecamere di backup
sv: Fordon och delar > Fordonsdelar och tillbehör > Fordonselektronik > Säkerhetskameror för motorfordon: 360-graderskameror; Backupkameror
zh-CN: 交通工具/汽车/飞机/船舶 > 交通工具零件/配件 > 机动车电子产品 > 后视摄像头: 360 度摄像头; 倒车摄像头
hu: Járművek és alkatrészek > Járműalkatrészek és -kiegészítők > Gépjármű-elektronika > Gépjármű-parkolókamerák: 360 fokos kamerák; Tartalék kamerák
fr: Véhicules et accessoires > Pièces détachées pour véhicules > Électronique pour véhicules > Caméras de recul: Caméras à 360 degrés; Caméras de marche arrière
pt-PT: Veículos e peças > Acessórios e peças para veículos > Componentes eletrónicos para veículos motorizados > Câmaras de estacionamento para veículos motorizados: Câmaras de 360 graus; Câmaras de marcha-atrás
ro-RO: Vehicule și piese > Piese și accesorii pentru vehicule > Componente electronice pentru autovehicule > Camere video pentru parcarea autovehiculelor: Aparate foto 360 de grade; Aparate foto de rezervă
fi: Ajoneuvot ja osat > Ajoneuvojen osat ja tarvikkeet > Moottoriajoneuvojen elektroniikka > Moottoriajoneuvojen pysäköintikamerat: 360 asteen kamerat; Varakamerat
el: Οχήματα & ανταλλακτικά > Ανταλλακτικά & αξεσουάρ οχημάτων > Ηλεκτρονικά μηχανοκίνητων οχημάτων > Κάμερες στάθμευσης μηχανοκίνητων οχημάτων: Κάμερες 360 μοιρών; Κάμερες οπισθοπορείας
tr: Taşıtlar ve Parçalar > Taşıt Parçaları ve Aksesuarlar > Motorlu Taşıt Elektronik Sistemleri > Motorlu Araç Güvenlik Kameraları: 360 Derece Kameralar; Yedek Kameralar
nb: Kjøretøy og deler > Deler og tilbehør til kjøretøy > Kjøretøyelektronikk > Parkeringskameraer til kjøretøy: 360-graderskameraer; Ryggekameraer
vi: Xe và phụ tùng > Bộ phận và phụ kiện xe cộ > Thiết bị điện tử xe cơ giới > Camera đậu xe: Camera 360 độ; Camera lùi
cs: Vozidla a náhradní díly > Díly a příslušenství vozidel > Elektronika vozidel > Parkovací kamery pro motorová vozidla: 360° kamery; Couvací kamery